最高法院刑事裁定　　　　　　　　　　　　　　　　八十七年度台抗字第一八○號
　　抗　 告　 人　台灣高等法院花蓮分院檢察署檢察官
　　被　　　　告　丙　○
　　　　　　　　　乙○○
　　　　　　　　　甲○○原名.
　　右二被告共同
　　選 任辯護 人　阮慶文律師
右抗告人因被告等貪污案件，不服台灣高等法院花蓮分院中華民國八十七年三月二十
六日駁回其上訴之裁定（八十七年度上更(二)字第二○號），提起抗告，本院裁定如左
：
    主  文
原裁定撤銷。
    理  由
本件原裁定以：上訴期間為十日，自送達判決後起算，而上訴是否逾期，應以送達判
決之日為計算標準。又依刑事訴訟法第六十二條準用民事訴訟法第一百四十條第一項
第四款規定，送達證書送達之日期應由送達人記載。查本件原審法院刑事判決之正本
（八十四年度上訴字第四二二號刑事判決），送達於檢察官之送達人員並未記載送達
時間，然與本件判決正本同次送達於承辦檢察官者，尚有原審法院八十四年度上訴字
第二五八、二九九號兩件刑事判決，而該兩件刑事判決，承辦檢察官係於民國八十四
年十月二十三日蓋章簽收，有「送達檢察官文件登記簿」可稽。顯見本件刑事判決正
本，承辦檢察官於八十四年十月二十三日以前已經收受，竟乃遲至八十五年三月二十
日始行蓋章簽收，其蓋章簽收之日期並非實際收受判決之日期。則檢察官至八十五年
三月二十七日始行提起上訴，已逾十日之上訴期間，其上訴違背法律上之程式，因而
裁定駁回其上訴，固非無見。
惟按對於檢察官之送達，應向承辦檢察官為之；承辦檢察官不在辦公處所時，向檢察
長（首席檢察官）為之，刑事訴訟法第五十八條定有明文。本件原審法院八十四年度
上訴字第四二二號刑事判決之正本，自應依上開規定辦理，始屬合法。苟上開判決正
本並未交由承辦檢察官收受，亦未向檢察長為送達，僅將之放置於承辦檢察官辦公室
，即難謂已發生合法送達之效力。又上訴期間自送達判決後起算，其所謂之送達，係
指經有合法之送達者而言；如該項判決並非經合法送達，祇能以受送達人實際接受判
決為起算上訴期間之標準。原裁定雖依據「送達檢察官文件登記簿」上進行號數之順
序，推論承辦檢察官實際收受上開刑事判決正本之日期在八十四年十月二十三日以前
；然檢察官抗告意旨已堅稱至八十五年三月二十日始收受上開判決正本，則承辦檢察
官是否依照「送達檢察官文件登記簿」上進行號數之順序收受該判決正本﹖又有無先
到後收、或後到先收之情形﹖顯非無疑。其實情如何﹖與認定本件承辦檢察官實際收
受判決正本之日期，及如何起算上訴期間至有關係。原審未詳予調查審認，逕依上開
登記簿上進行號數之順序，推論承辦檢察官係於八十四年十月二十三日以前已收受刑
事判決之正本，遲至八十五年三月二十七日始行提起上訴，已逾十日之法定上訴期間
，遽為駁回檢察官上訴之裁定，自屬可議。檢察官抗告意旨指摘原裁定不當，非無理
由，應將原裁定撤銷，由原審法院更為適當之處理，期臻妥適。
據上論結，應依刑事訴訟法第四百十三條前段，裁定如主文。
中      華      民      國    八十七    年      五      月    二十八    日
                              最高法院刑事第十庭
                                  審判長法官  吳  雄  銘
                                        法官  池  啟  明
                                        法官  陳  宗  鎮
                                        法官  石  木  欽
                                        法官  吳  火  川
      右正本證明與原本無異
                                              書  記  官
中      華      民      國    八十七    年      六      月      二      日
